臺灣板橋地方法院交通事件裁定      100 年度交聲字第1132號
原處分機關  交通部公路總局台北區監理所板橋監理站
異  議  人
即受處分人  項兆祥
上列異議人因違反道路交通管理處罰條例案件，對於交通部公路
總局台北區監理所板橋監理站於中華民國100 年4 月11日所為之
裁決處分（案號：板監裁字第裁41-1AF639404號）不服，聲明異
議，本院裁定如下：
    主      文
原處分撤銷。
項兆祥汽車駕駛人停車時，停車車種不依規定，處罰鍰新台幣陸
佰元。
    理      由
一、原處分意旨略以：異議人項兆祥於民國99年11月11日下午3
    時49分許，將車號ＦＣＷ－５１１號重型機車停放在台北市
    中山區○○○路○段路段時，因有「汽車駕駛人停車時，停
    車車種不依規定」之違規，經台北市政府交通局人員逕行舉
    發，填具該局99年11月17日北市交停字第1AF639404 號舉發
    違反道路交通管理事件通知單，原處分機關於100 年4 月11
    日依道路交通管理處罰條例第56條第1 項第9 款規定，裁處
    罰鍰新台幣九百元，異議人於100 年4 月15日聲明異議等情
    。
二、異議意旨則以：異議人對於前開違規不爭執，但異議人於本
    案舉發後，有向原舉發單位提出申訴，依裁罰基準表應為新
    台幣六百元，原處分機關卻裁罰新台幣九百元，其裁罰有爭
    議，原處分應予撤銷等語。
三、法院之判斷：
（一）按汽車駕駛人停車時，有停車車種不依規定情形者，處新
      台幣六百元以上一千二百元以下罰鍰，道路交通管理處罰
      條例第56條第1 項第9 款定有明文。
（二）查異議人於上開時地，有停車車種不依規定之違規，為台
      北市停車管理工程處人員逕行舉發之事實，為異議人所不
      否認，並有舉發照片在卷可稽，應堪信為真實。
（三）惟依違反道路交通管理事件統一裁罰基準表規定，異議人
      機車違規停車之罰鍰應為「最低罰600 、逾30日700 、逾
      30-60 日800 、逾60日900 」元等情，有原處分機關函覆
      裁罰基準表在卷可稽。惟異議人於99年11月17日遭舉發本
      案違規後，確有提出申訴，經原舉發單位於99年11月23日
      回復，此有台北市停車管理工程處「1999台北市民當家熱
      線」函覆資料附卷可佐，足認異議人已於舉發後六日內即
      提出申訴，經原舉發單位答覆在案。原處分機關誤認異議
      人逾到案日60日以上，遽予裁處罰鍰新台幣九百元，尚有
      未合。異議人就此部分聲明異議為有理由，應將原處分撤
      銷，並諭知異議人汽車駕駛人停車時，停車車種不依規定
      ，處罰鍰新台幣六百元。
四、據上論斷，應依道路交通管理處罰條例第87條第2 項、道路
    交通事件處理辦法第19條，裁定如主文。
中    華    民    國    100    年    7    月    29    日
                  交通法庭  法  官  林 鈺 琅
上列正本證明與原本無異。
如不服本裁定，應於裁定送達後五日內，敘明抗告理由，向本院
提出抗告狀。
                            書記官  鍾 惠 萍
中    華    民    國    100    年    7    月    29    日